【裁判字號】    98,建,33
【裁判日期】    980903
【裁判案由】    建築損害賠償
【裁判全文】
臺灣板橋地方法院民事判決                98年度建字第33號
原          告  乙○○
被          告  丁○○
                丙○○
共同訴訟代理人  李嘉典律師
                陳鴻興律師
被          告  甲○○
上列當事人間請求損害賠償事件，本院於中華民國98年8 月20日
言詞辯論終結，判決如下：
    主          文
被告甲○○應給付原告新臺幣壹萬陸仟柒佰玖拾肆元。
原告其餘之訴駁回。
訴訟費用由被告甲○○負擔百分之一，餘由原告負擔。
本判決第一項關於原告勝訴部分，得假執行。
原告其餘假執行之聲請駁回。
    事 實 及 理 由
壹、程序方面：
    按訴狀送達後，原告不得將原訴變更或追加他訴，但擴張或
    減縮應受判決事項之聲明者，不在此限，民事訴訟法第255
    條第1 項第3 款定有明文。查原告於民國98年3 月23日起訴
    狀所載訴之聲明第一項為：被告應連帶給付原告新臺幣（下
    同）1,547,693 元，被告丁○○、丙○○應連帶給付原告6,
    000 元。嗣原告於98年8 月6 日以民事言詞辯論意旨狀將上
    開請求數額加計法定遲延利息、新增加之醫療費用等，而聲
    明：被告應連帶給付原告1,561,132 元；被告丁○○、丙○○應連帶給付原告6,537 元。核原告所為，係擴張應受判決
    事項之聲明，揆諸前開說明自屬合法，應予准許。
貳、實體方面：
一、原告主張：
  (一)被告丁○○、丙○○居住於原告樓上，於民國97年7 月間
      共同僱用被告甲○○翻修房屋西側衛浴，將地面磁磚打掉
      並更換之，惟因施工不慎打破馬桶糞管，致糞便污水往下
      漏入原告客廳及西側衛浴，造成原告之損害，被告丁○○
      、丙○○應依民法第188 條第1 項規定，與被告甲○○連
      帶負擔損害賠償責任。蓋被告甲○○施工時須隨時聽從被
      告丁○○、丙○○之指示並接受其監督，則依最高法院57
      年台上字第1663號判例之意旨，被告甲○○自屬被告丁○○、丙○○之受僱人。
  (二)原告於事發之後多次要求被告三人速將打破之糞管修復，
      惟被告等人皆推諉卸責不願修復，任由污水繼續漏入原告
      房屋。原告只好報請管委會總幹事介入處理，惟亦未獲正
      面回應，直至委請水電專人實地鑑定，證實漏下污水之原
      因係因被告之施工等情後，被告方於98年1 月15日將糞管
      修復。
  (三)糞管雖業經修復，惟原告屋內之天花板、消防灑水噴頭、
      抽風機經先前糞管漏水之浸漬污損，仍殘留糞便之惡臭，
      且恐潛藏病毒危害居住者之身體及心理健康。是原告自同
      年1 月17日起，先後6 次採取行動要求被告等人須將原告
      客廳內遭糞水污損部分之天花板及消防灑水噴頭、西側浴
      室受糞水污損之全部天花板及抽風機，均以原材質換新，
      使其回復原狀。惟被告等人均始終置之不理，因而原告便
      依民法第213 條第3 項規定，先委請裝潢業者至原告住處
      進行回復原狀必要費用之估價，方委請該業者施工回復原
      狀。
  (四)又前於96年11月間，因被告丁○○、丙○○之熱水器漏水
      ，致原告東側主臥室、衛浴及相鄰臥房等處之天花板浸漬
      污損、牆壁油漆脫落。雖被告丁○○、丙○○已修復該熱
      水器，惟對於原告多次將污損之部分以原乳膠漆料塗成原
      有顏色之回復原狀之請求亦置之未理，因而原告亦委請裝
      潢業者估價並施工回復原狀。
  (五)原告所受損害項目及金額如下：
      1.糞水污損部分之損害賠償金：原告委請裝潢業者估算將
        遭糞水污損之天花板等回復原狀費用共計28,500元，爰
        向被告請求支付該金額以代回復原狀，並加計自97年7
        月15日起至98年8 月31日止，按週年利率5%計算之利息
        1,602 元，共30,102元。
      2.熱水器漏水污損部分之損害賠償金：原告委請裝潢業者
        估算回復原狀費用共計6,000 元，爰向被告請求支付該
        金額以代回復原狀，並加計自96年11月15日起至98年8
        月31日止，按週年利率5%計算之利息537 元，共6,537
        元。
      3.原告客廳因糞水下漏減少一部分使用面積之損害：原告
        客廳遭糞水下漏污損且惡臭撲鼻難以靠近之部分，因須
        將原放置於該處地板之家具移開以免被污損，致該部分
        無法使用，又原告整間西側衛浴亦因糞水不斷下漏惡臭
        難忍而無法進入使用，致污損期間原告客廳及西側衛浴
        共減少14.05 平方公尺之使用面積，約佔原告房屋室內
        總面積130.03平方公尺之10.81%。以原告房屋整戶不含
        停車位出租之租金行情每月至少15,000元計算，原告自
        97年7 月起至98年8 月共14個月期間，因無法使用該部
        分面積所造成之損害共為22,700元 (15,000×10.81%×
        14＝22,700) 。
      4.就診精神科及心臟內科支出費用之損害賠償金：自原告
        房屋遭糞水下漏污損以來，因一方面須忍受糞便惡臭及
        環境之髒亂，另一方面面對被告等人拒不處理之惡劣態
        度，使原告精神上受到極大痛苦而罹患焦慮合併憂鬱症
        ，更因此罹患心律不整、心房顫動、心臟擴大等心臟疾
        病，此與被告等人之行為間具有直接因果關係。截至98
        年7 月31日止，原告就診精神科與心臟內科所支出之醫
        療費用共計8,330 元。
      5.非財產法益之損害賠償金：原告自罹患前述病症後，身
        心俱受嚴重損害而難以回復原來之健康，爰請求150 萬
        元之損害慰撫金。
      6.綜上第2 項計6,537 元請求被告丁○○、丙○○連帶賠
        償，第1 、3 、4 、5 項共計1,561,132 元請求被告三
        人連帶賠償。
  (六)綜上等語，依侵權行為法律關係、民法第213 條第3 項、
      第214 條、第216 條第1 項提起本件訴訟，併為聲明：被
      告應連帶給付原告1,561,132 元；被告丁○○、丙○○應
      連帶給付原告6,537 元；願供擔保請准宣告假執行。
二、被告則以：
(一)被告丙○○部分：
    伊並未與被告丁○○一同居住於原告樓上，更未於97年7 月
    間與被告丁○○共同委由被告甲○○翻修前開房屋之西側衛
    浴，而僅是受被告丁○○之託擔任被告甲○○承攬上開維修
    工作之聯絡人而已，故原告請求伊連帶負損害賠償責任，顯
    屬無據。又伊自96年3 月26日起至97年1 月18日止均出境在
    外，故原告主張96年11月間前揭房屋熱水器漏水乙節，與伊
    毫無關連等語，資為抗辯，併為答辯聲明：原告之訴駁回；
    如受不利之判決，願供擔保請准宣告免為假執行。
(二)被告丁○○部分：
    1.伊固曾於97年7 月間委由被告甲○○進行西側衛浴之整修
      工程，惟此係以完成工程做為給付報酬之對價，雙方間僅
      具定作承攬關係，而非僱傭關係，被告甲○○自應盡其專
      業上之注意義務，縱因被告甲○○施工不慎造成原告損害
      ，伊亦無須依民法第188 條第1 項負連帶損害賠償責任。
    2.原告於97年10月間向伊反應漏水情形後，伊便隨即配合停
      止使用西側衛浴之用水並關閉該浴室之水閥。其後伊並多
      次委由被告甲○○及訴外人聶肇良等人前往原告居住之11
      樓房屋查明漏水原因，是以伊並無原告所指推諉卸責之情
      事，反而是原告長期居住他處，致檢修過程聯繫不易而曠
      日耗時。
    3.對於原告主張損害內容之抗辯：
     (1)糞水污損部分之損害賠償金部分：經伊委由前開人員前
        往原告住處查明漏水原因，並向管委會查詢管線配置圖
        之結果，並未發現有任何污水所生之臭味或異味，且漏
        下之水為清水，並無原告所指稱客廳天花板、消防灑水
        噴頭、西側浴室天花板及抽風機遭糞水污漬之損害等情
        。況原告買受11樓房屋時，屋齡已有14年之久，則原告
        所主張前揭污漬損害，即可能係公共水管老舊所生之鐵
        鏽所形成，且可能早已存在。縱鈞院認定原告所主張之
        污漬損害係被告甲○○施工不慎挖破糞管所致，惟原告
        並未舉證證明前開天花板等設備於97年7 月被告甲○○
        施工前均屬新品，則原告要求以全部換新之方式回復原
        狀即屬無據。
     (2)熱水器漏水污損部分之損害賠償金部分：伊自93年8 月
        8 日起至97年1 月13日止均不在國內居住，則不可能有
        使用屋內熱水器之情事，遑論造成原告所主張之損害。
     (3)原告屋內因糞水下漏減少使用面積之損害部分：伊委請
        人員查證漏水原因時並未發現有任何污水所生之臭味或
        異味，且漏下之水為清水乙情已如前述，故原告主張與
        事實不符。況如依原告主張98年1 月15日糞管已修復而
        確定不再下漏，該部分面積無法使用之損害卻請求至98
        年8 月，即屬無據。又原告所主張11樓房屋目前出租行
        情為每月租金15,000元，亦乏實據，遑論原告長期居住
        他處，更未舉證該11樓房屋有何出租之情事，何來減少
        使用面積之租金損失。
     (4)就診精神科、心臟內科支出費用及非財產法益之損害賠
        償金部分：伊委請人員查證漏水原因時並未發現有任何
        污水所生之臭味或異味，且漏下之水為清水，伊亦未推
        諉卸責不予修復漏水乙情已如前述，故原告主張與事實
        不符。原告所罹疾病純屬其個人身體狀況，與伊並無關
        連。縱被告甲○○不慎打破系爭房屋衛浴之糞管，與原
        告所主張罹患之疾病及精神痛苦損害間亦無相當因果關
        係。
    4.綜上等語，資為抗辯，併為答辯聲明：原告之訴駁回；如
      受不利之判決，願供擔保請准宣告免為假執行。
(三)被告甲○○部分：
    伊有打破糞管，惟漏下之水係清水而非污水，若須修繕其範
    圍須經被告丁○○、丙○○確認方可修復等語，資為抗辯，
    併為答辯聲明：原告之訴駁回。
三、兩造不爭執之事項：
（一）原告為臺北縣林口鄉○○○路○ 段376 巷1 號11樓之2 房
      屋之所有權人。
（二）被告甲○○於97年7 月間受被告丁○○之委託整修上揭12
      樓房屋之西側衛浴設備。
四、得心證之理由：
    本件原告主張被告甲○○於施作被告丁○○居住之12樓西側
    衛浴整修工程之際打破馬桶污水管，致糞水向下漏入原告居
    住之房屋，使原告受有客廳天花板等裝潢設備污損、房屋室
    內使用面積減少、身心健康受損支出醫療費用、非財產法益
    遭侵害等損害，應負擔損害賠償責任，又被告丁○○、丙○○因共同僱傭被告甲○○，依民法第188 條第1 項亦須連帶
    負擔損害賠償責任，且被告丁○○、丙○○另須就12樓屋內
    熱水器漏水導致原告屋內天花板遭污損乙情，負擔回復原狀
    之損害賠償責任等語，為被告等人所否認，並以前開情詞置
    辯，是本件之爭點厥為：（一）被告甲○○應否就系爭打破
    馬桶污水管之行為負損害賠償責任？若是，則賠償範圍為何
    ？（二）被告丁○○、丙○○是否須就被告甲○○之行為連
    帶負損害賠償責任？（三）被告丁○○、丙○○是否須就熱
    水器漏水污損原告房屋之部分負損害賠償責任？茲分述如下
    ：
（一）被告甲○○應否就系爭打破馬桶污水管之行為負損害賠償
      責任？若是，則賠償範圍為何？
  １、按因故意或過失，不法侵害他人之權利者，負損害賠償責
      任，民法第184 條第1 項前段定有明文。經查，被告甲○○於工程施作中不慎打破前揭房屋12樓西側衛浴之馬桶污
      水管乙情，業據被告甲○○於本院98年5 月26日言詞辯論
      期日自認無誤，復為兩造所不爭執，嗣被告甲○○雖抗辯
      漏下至原告屋內者為清水而非糞水等語，惟污水管線遭被
      告甲○○打破後，糞水下漏至原告11樓房屋，並造成原告
      客廳天花板及消防灑水噴頭遭污損乙情，有原告提出之實
      況照片數張附卷可考（本院卷第9 頁、第10頁、第154 頁
      、第154 頁反面），被告甲○○又未舉證證明其前揭自認
      與事實不符，復參以證人即系爭社區管理委員會總幹事戊○○證稱，伊到12樓查看時，有看到兩個工人在處理漏水
      之事宜，當時12樓新裝潢的地板都有敲起來，所看到的並
      非自來水水管，而係據在場施作之工人所說之馬桶污水管
      ；而伊至11樓浴室查看時，有看到天花板有水滴下來，天
      花板打開後，有聞到霉味及尿的味道，11樓客廳是有看到
      水跡，至於有無味道則不復記憶等語。而前揭12樓房屋之
      馬桶污水管既有遭被告甲○○打破之事實，自現場照片觀
      之該污水管亦有滲漏污水之情形，11樓客廳與浴室之天花
      板及地面復有咖啡色之水漬污痕，則系爭馬桶污水管因被
      告甲○○施工不慎，遭打破致污水向下滲漏至原告屋內，
      污損原告屋內之天花板等設備乙情，應堪認定。而於前揭
      情況下，進入原告浴室內有聞到臭味，亦與常情無悖，故
      證人戊○○該部分證言應堪採信。至於證人即事後協同被
      告甲○○前往維修之人員聶肇良與林晉邦雖證稱渠等至11
      樓查看時，所看到漏下的水為透明無味之清水，浴室裡有
      霉味但無排泄物之氣味等語，惟查證人聶肇良與林晉邦係
      受被告甲○○之託前往現場處理，其證言是否概無偏頗之
      處，非無疑義，是渠等之證言尚不足以推翻被告甲○○打
      破馬桶污水管與原告屋內設備遭污水污損間之因果關係。
      是被告甲○○因進行系爭房屋12樓西側衛浴之整修，不慎
      挖破馬桶污水管，造成原告11樓房屋有糞水下漏之情形，
      依首揭法條規定，被告甲○○自應負侵權行為損害賠償之
      責。
  ２、被告甲○○應賠償之項目與範圍：
     (1)關於原告請求之糞水污損房屋之損害賠償部分：
        按負損害賠償責任者，除法律另有規定或契約另有訂定
        外，應回復他方損害發生前之原狀；前項情形，債權人
        得請求支付回復原狀所必要之費用，以代回復原狀，民
        法第213 條第1 項、第3 項分別定有明文。次按損害賠
        償之目的在於填補所生之損害，故其應回復者，並非原
        來狀態，而係應有狀態，從而，物被毀損時，被害人請
        求賠償物被毀損所減少之價額，得以修復費用為估定之
        標準，但以必要者為限（例如：修理材料以新品換舊品
        ，應予折舊），亦有最高法院77年度第9 次民事庭會議
        決議可資參照。經查，原告主張其將前揭房屋11樓住家
        客廳及西側衛浴被糞水污損之部分回復原狀所需之必要
        費用共為28,500元乙節，業已提出訴外人即裝潢工程負
        責人黃信富出具之估價單為證，原告此部分之主張堪信
        為真實。惟上開修復工作中更換遭污損之天花板、消防
        噴水頭及抽風機之部分，乃以新品替換遭損害之舊設備
        ，揆諸前揭說明，自應將折舊部分予以扣除，至於天花
        板補土磨平塗漆及刷洗磁磚之部分，核屬工資之性質，
        則無庸扣除折舊。又依行政院所公布之固定資產耐用年
        數表及固定資產折舊率之規定，前開設備核屬第1 類第
        2 項房屋附屬設備中第1021號之遮陽設備、滅火及災害
        警報設備，其耐用年數為5 年，依定率遞減法每年折舊
        千分之369 。復按固定資產採用定率遞減法折舊者，其
        最後一年度之未折減餘額，以等於成本十分之一為合度
        ，營利事業所得稅查核準則第95條第8 項定有明文。系
        爭大樓係於78年11月建築完成，原告則於92年10月登記
        取得系爭11樓房屋之所有權乙情，有臺北縣新莊地政事
        務所092 莊建字第020622號建物所有權狀在卷可徵（本
        院卷第20頁），原告復未舉證前開天花板等設備何時有
        翻新之事實，則系爭設備於本件侵權行為發生時已折舊
        18年餘，其殘值應以十分之一為度，故系爭設備更新之
        殘值金額為1,400 元（9,500 ×0.1 ＋4,500 ×0.1 ＝
        1,400)。是原告得請求回復原狀之費用共為15,900元（
        1,400 ＋12,000＋2,500 ＝15,900），此部分請求應屬
        有據。又原告併主張依民法第213 條第2 項，請求被告
        支付自97年7 月15日起至98年8 月31日止，按法定利率
        計算之利息，此利息之請求於894 元（15,900×0.05×
        13 .5 /12 ＝894 ，元以下四捨五入）之範圍內，亦屬
        可採。是原告請求糞水污損之損害賠償金部分，合計於
        16,794元（15,900＋894 ＝16,794）之範圍內，為有理
        由，應予准許；原告此部分逾此數額之請求則為無理由
        ，應予駁回。
     (2)關於原告請求之屋內因糞水下漏減少使用面積之損害部
        分：
        原告主張其房屋污損期間，原告客廳及西側衛浴共減少
        14.05 平方公尺之使用面積，約佔原告房屋室內總面積
        10.81%，以每月租金15,000元計算前揭使用面積減少之
        損害等語。查民法第213 條第3 項之規定，本係為避免
        由賠償義務人回復原狀恐緩不濟急，或無法符合被害人
        意願之情形，以期合乎實際需要，並使被害人獲得更周
        密之保障，故使其得請求支付回復原狀所必要之費用以
        代回復原狀。復查本件原告既已依前開條項規定請求被
        告甲○○支付修復遭污水污損部分之損害賠償，而若系
        爭遭污損設備經修復而回復原狀，便不生是否受有使用
        面積減少之損害之問題。是原告所指稱屋內因糞水下漏
        減少使用面積之損害業已涵蓋於被告甲○○回復原狀賠
        償義務之範圍內，不得執此重複為請求，故原告此項請
        求核屬無據，不應准許。
     (3)關於原告請求之其至精神科、心臟內科求診，所支出費
        用部分：
        原告主張伊因房屋遭糞水下漏污損須忍受糞便惡臭及環
        境之髒亂，且須面對被告等人拒不處理之惡劣態度，致
        伊精神上受到極大痛苦而罹患焦慮合併憂鬱症、心律不
        整、心房顫動、心臟擴大等疾病等語，固提出長庚紀念
        醫院診斷證明書及醫療費用收據等影本為證（本院卷第
        21頁至第26頁反面、第122 頁至第126 頁）。惟查，依
        據原告提出之前開書證，僅得認原告自98年2 月20日起
        至該醫院精神科及心臟內科求診，最近一次門診為98年
        7 月31日，其病名為焦慮合併憂鬱症、心律不整心房顫
        動、心臟擴大等病症，該數次就診日期距事發當時之97
        年7 月已有一段時日，尚不足佐證前開病況係肇於被告
        甲○○上開之侵權行為。又診斷證明書之醫囑欄雖載以
        「患者因為鄰居造成的糞管問題引起惡臭，引發焦慮與
        憂鬱症而接受治療」等語，惟該記載係以患者即本件原
        告之主訴為基礎而為，亦無足佐證系爭因果關係之存在
        。況加以現代人生活緊張，在競爭激烈之社會，感受生
        活之壓力在所難免，而前開憂鬱症及心臟疾病等形成原
        因多元而複雜，尚難單憑上開診斷證明即認係肇因於被
        告甲○○挖破馬桶污水管致糞水下漏之侵權行為所致，
        難認有相當因果關係之存在，是原告據此請求，並非可
        採。
     (4)關於原告請求之非財產法益之損害賠償部分：
        按不法侵害他人之身體、健康、名譽、自由、信用、隱
        私、貞操，或不法侵害其他人格法益而情節重大者，被
        害人雖非財產上之損害，亦得請求賠償相當之金額，民
        法第195 條第1 項前段定有明文。是以非財產法益之損
        害賠償，以人格權遭侵害，致使精神上受痛苦為必要。
        本件依原告所訴，被告甲○○因施工不慎挖破馬桶污水
        管，造成原告房屋受有遭糞水污損等損害，此僅使原告
        產生財產上之損害，並非對原告之身體、生命、自由等
        人格權施以加害行為，則縱因此使原告苦惱，亦不生賠
        償精神上損害之問題。是以原告依據民法第195 條第1
        項之規定，請求非財產上之損害150 萬元，即屬於法無
        據，不應准許。
     (5)綜上，原告主張被告甲○○因系爭侵權行為所應負賠償
        責任之項目，以其11樓房屋遭糞水污損部分之回復原狀
        損害賠償金為限，且僅於16,794元之範圍內，為有理由
        ，其餘逾此範圍之請求，則非有理由。
（二）被告丁○○、丙○○是否須就被告甲○○之行為連帶負損
      害賠償責任？
  １、按稱僱傭者，謂當事人約定，一方於一定或不定之期限內
      為他方服勞務，他方給付報酬之契約；而稱承攬者，則謂
      當事人約定，一方為他方完成一定之工作，他方俟工作完
      成，給付報酬之契約，民法第482 條及第490 條第1 項分
      別定有明文。是僱傭契約乃當事人以勞務之給付為目的，
      受僱人於一定期間內，應依照僱用人之指示，從事一定種
      類之工作，且受僱人提供勞務，具有繼續性及從屬性之關
      係，而承攬契約之當事人則以勞務所完成之結果為目的，
      承攬人只須於約定之時間完成一個或數個特定之工作，與
      定作人間無從屬關係，可同時與數位定作人成立數個不同
      之承攬契約，二者性質並不相同，最高法院94年度台上字
      第573 號判決意旨可資參照。經查，自被告丁○○與被告
      甲○○所訂立之專案合約書內容觀之，乃係被告丁○○委
      由被告甲○○為室內設計之專案施工，合約書第3 條及第
      7 條中並約定依拆除清運完成驗收、表面磁磚工程驗收、
      交屋完成驗收等不同進度給付報酬，故系爭合約書之內容
      ，具有以階段性完成前開專案施工為目的之性質，被告甲○○自身亦具備相關專業技術，並非單純依被告丁○○之
      指示提供勞務，被告甲○○與被告丁○○間所訂定者核屬
      承攬契約。是以，原告主張被告甲○○施工時須隨時聽從
      被告丁○○、丙○○之指示並接受其監督，被告甲○○應
      為被告丁○○及丙○○共同僱傭等語，自屬無據。被告甲○○陳稱若要修繕其範圍須經被告丁○○、丙○○之確認
      方可修復一節，此乃承攬契約履行過程中需經定作人確認
      其施作項目而已，並不使被告甲○○成為被告丁○○或被
      告丙○○之使用人。又按承攬人因執行承攬事項，不法侵
      害他人之權利者，定作人不負損害賠償責任，民法第189
      條前段定有明文。被告丁○○既為系爭承攬關係之定作人
      而非僱傭關係之僱用人，原告復未舉證被告丁○○於定作
      或指示上有何過失，依上開規定被告丁○○自無須就被告
      甲○○因施作當中不慎打破馬桶污水管所加於原告之損害
      負賠償之責任，更無何僱用人連帶賠償責任之可言。從而
      ，原告認被告丁○○應與被告甲○○連帶負損害賠償之責
      任等語，亦屬無據。
  ２、又被告丙○○並非系爭承攬契約之當事人，原告亦未舉證
      被告丙○○對於原告前開損害之發生有何故意過失及因果
      關係可言，從而，原告依侵權行為法律關係認被告丙○○
      應與被告甲○○連帶負損害賠償之責任等語，同為無理由
      。
（三）被告丁○○、丙○○是否須就熱水器漏水污損原告房屋之
      部分負損害賠償責任？
      原告主張於96年11月間，因被告丁○○、丙○○之熱水器
      漏水，致伊東側主臥室、衛浴及相鄰臥房等處之天花板浸
      漬污損、牆壁油漆脫落等語，請求被告丁○○、丙○○應
      連帶負擔回復原狀之賠償責任，復提出11樓房屋天花板及
      牆壁遭該漏水污損之照片乙張及估價單乙份為證。經查，
      被告丁○○自93年8 月8 日起至97年1 月18日止、被告丙○○自96年3 月26日起至97年1 月18日止，均身在國外而
      未居住於系爭房屋12樓乙情，有渠等提出之內政部入出國
      及移民署入出國日期證明書在卷可稽（本院卷第49、58頁
      ），堪信為真。則原告雖主張伊受有前開損害，惟並未舉
      證96年11月間人未在國內之被告丁○○、丙○○有何故意
      過失，及其等與前開損害間有何因果關係以實其說，從而
      ，原告依侵權行為法律關係主張被告丁○○、丙○○應就
      12樓房屋熱水器漏水污損原告房屋之部分連帶負損害賠償
      責任等語，委無足採。
五、綜上所述，原告依侵權行為之法律關係，請求被告甲○○給
    付16,794元之範圍內，為有理由。逾此部分之請求，為無理
    由，應予駁回。
六、本件原告勝訴部分，係所命給付之金額未逾50萬元之判決，
    該原告勝訴部分應依民事訴訟法第389 條第1 項第5 款規定
    ，依職權宣告假執行；原告其餘假執行之聲請，因該部分訴
    之駁回而失所附麗，應併予駁回。
七、本件事證已臻明確，兩造所為之其他陳述主張及所提證據，
    經核與本件結論無影響，爰不一一論列，併此敘明。
八、訴訟費用負擔之依據：民事訴訟法第79條。
中    華    民    國    98    年    9     月    3     日
            民事第一庭  法  官  許瑞東
以上正本證明與原本無異
如對本判決上訴，須於判決送達後20日內向本院提出上訴狀
中    華    民    國    98    年    9     月    3     日
                        書記官  賴玉芬


司法院資訊處製作；財團法人民間司法改革基金會備份。
